臺灣南投地方法院刑事判決
110年度易字第198號
公  訴  人  臺灣南投地方檢察署檢察官 
被      告  劉志忠



上列被告因竊盜案件，經檢察官提起公訴（110年度偵緝字第74
號），因被告於準備程序中就被訴事實為有罪之陳述，經本院裁
定依簡式審判程序審理，判決如下：
    主      文
劉志忠犯毀越安全設備竊盜罪，處有期徒刑柒月。未扣案之犯罪
所得新臺幣捌仟元沒收，於全部或一部不能沒收或不宜執行沒收
時，追徵其價額。
    事實及理由
一、本案被告劉志忠所犯非死刑、無期徒刑、最輕本刑為3年以
    上有期徒刑之罪或高等法院管轄第一審之案件，其於準備程
     序進行中，就前揭被訴事實為有罪之陳述，經法官告知簡
    式 審判程序之旨，並聽取當事人之意見後，經本院裁定進
    行簡 式審判程序，是本案之證據調查，依刑事訴訟法第273
    條之2 規定，不受同法第159條第1項、第161條之2、第161
    條之3、 第163條之1及第164條至第170條規定之限制，合先
    敘明。
二、本件犯罪事實及證據，除證據部分補充「被告劉志忠於本院
    準備程序及審理時之自白、調解委員報告書及調解成立筆錄
    」外，餘均引用檢察官起訴書所載（如附件）。
三、論罪科刑：
  ㈠按行為後法律有變更者，適用行為時之法律，但行為後之法
    律有利於行為人者，適用最有利於行為人之法律，刑法第2
    條第1項定有明文。查被告劉志忠行為後，刑法第321條業於
　　108年5月29日修正公布，並於同年月31日生效施行。修正前
    刑法第321條第1項第2款規定：「犯竊盜罪而有下列情形之
    一者，處六月以上、五年以下有期徒刑，得併科新臺幣十萬
    元以下罰金：二、毀越門扇、牆垣或其他安全設備而犯之者
    。」，修正後該條文則規定：「犯前條第一項、第二項之罪
    而有下列情形之一者，處六月以上五年以下有期徒刑，得併
    科五十萬元以下罰金：二、毀越門窗、牆垣或其他安全設備
    而犯之。 」刑法第321條第1項法定刑由「6月以上、5年以
    下有期徒刑，得併科新臺幣10萬元以下罰金」，修正為「6
    月以上、5年以下有期徒刑，得併科50萬元以下罰金」，修
    正後之規定將罰金刑之刑度提高，比較新舊法之結果，修正
    後之規定非較有利於行為人，自應依刑法第2條第1項前段規
    定，適用被告行為時即108年5月29日修正前之刑法第321條
    第1項第2款規定。
  ㈡按刑法第321條第1項第2款之毀越門牆或安全設備竊盜罪，稱
    「毀」即毀損；稱「越」即踰越或超越。毀與越不以兼有為
    限，若有其一即克當之（最高法院86年度台上字第1778號判
    決參照）；復按該條款所謂「毀」係指毀壞，稱「越」則指
    踰越或超越，祇要毀壞、踰越或超越安全設備之行為使該安
    全設備喪失防閑作用，即該當於前揭規定之要件，如係從門
    走入或開鎖啟門入室，均不得謂為逾越門扇（最高法院77年
    度台上字第1130號判決意旨參照）。次按刑法第321條第1項
    第2款規定將「門扇」、「牆垣」、「其他安全設備」並列
    ，則所謂「門扇」專指門戶而言，應屬狹義，即指分隔住宅
    或建築物內外之間之出入口大門而言，而所謂「其他安全設
    備」，指門扇牆垣以外，依通常觀念足認防盜之一切設備而
    言。如電網、門鎖、以及窗戶等是（司法院〈73〉廳刑一字第
    603號函參照）。核被告所為，如附件起訴書犯罪事實欄所
    示犯行，係犯修正前刑法第321條第1項第2款之毀越安全設
    備竊盜罪。
  ㈢爰以行為人之責任為基礎，審酌被告劉志忠前有竊盜案件之
    前案紀錄，此有臺灣高等法院被告前案紀錄表在卷可稽，足
    見被告素行不佳。被告正值壯年，並非無謀生能力，竟不思
    循正途以獲取財物，竊取他人財物，侵害告訴人財產權，顯
    然缺乏尊重他人財產權之觀念，所為實有不該；兼衡被告犯
    後坦承犯行之態度，雖與被害人達成和解，然迄今並未賠償
    被害人等損失之犯後態度；暨考量被告本案犯罪手段、情節
    、所竊財物之價值，及其於本院審理時自陳為國中肄業之智
    識程度、從事採茶工作、經濟狀況勉持，家中尚有母親需要
    撫養之生活情況等一切情狀，量處如主文所示之刑，以資懲
    敬。
四、沒收部分：
　　按犯罪所得，屬於犯罪行為人者，沒收之；於全部或一部不
    能沒收或不宜執行沒收時，追徵其價額。第1項及第2項之犯
    罪所得，包括違法行為所得、其變得之物或財產上利益及其
    孳息，刑法第38之1第1項本文、第3項、第4項定有明文。經
    查，被告將所竊得之液晶、電漿電視各1臺出售，賣得新臺
    幣8,000元，業據被告於本院審理中自陳在卷（見本院卷第1
    56頁），該變賣所得價金，屬實行違法行為所變得之物，自
    屬於被告之犯罪所得，應依刑法第38條之1第4項、第1項本
    文之規定，予以宣告沒收，並依同條第3項之規定，諭知於
    全部或一部不能沒收或不宜執行沒收時，追徵其價額。
五、適用之法律：
　　依刑事訴訟法第273條之1第1項、第299條第1項前段、第310
    條之2、第454條第2項，判決如主文。
六、如不服本件判決，得自收受送達之翌日起20日內，表明上訴
    理由，向本院提起上訴狀（須附繕本）。
本案經檢察官張姿倩提起公訴，檢察官黃淑美到庭執行職務。　
中　　華　　民　　國　　111 　年　　8 　　月　　1 　　日
　　　　　　　　　刑事第三庭    法　官    李怡貞
以上正本與原本無異。
如不服本判決應於收受送達後20日內向本院提出上訴書狀，並應
敘述具體理由；其未敘述上訴理由者，應於上訴期間屆滿後20日
內向本院補提理由書（均須按他造當事人之人數附繕本）「切勿
逕送上級法院」。
告訴人或被害人如對於本判決不服者，應具備理由請求檢察官上
訴，其上訴期間之計算係以檢察官收受判決正本之日期為準。
                                書記官  林鈺珣 　　　　
中　　華　　民　　國　　111 　年　　8 　　月　　2 　　日

附錄本案論罪科刑法條
修正前中華民國刑法第321條
犯竊盜罪而有下列情形之一者，處六月以上、五年以下有期徒刑
，得併科新臺幣十萬元以下罰金：
一、侵入住宅或有人居住之建築物、船艦或隱匿其內而犯之。
二、毀越門窗、牆垣或其他安全設備而犯之。
三、攜帶兇器而犯之。
四、結夥三人以上而犯之。
五、乘火災、水災或其他災害之際而犯之。
六、在車站、港埠、航空站或其他供水、陸、空公眾運輸之舟、
    車、航空機內而犯之。
前項之未遂犯罰之。